---
title: Rétrospective #4
date: 2018-12-12
attendees:
- Amélie V.
- Benjamin G.
- Guillaume P.
- Paul G.
- Thomas P.
---

# Rétrospective medialab.sciences-po.fr

Le projet a démarré il y a 2 mois.

Nous allons procéder en deux temps, d'abord la rétrospective — votre vécu de l'itération — ça va durer une bonne heure. On passera ensuite à la planification — les actions qui apportent de la valeur au projet — ça va durer une bonne heure aussi.


# Agenda

## Rétrospective 

1. météo
1. démos
1. remerciements
1. les victoires
1. ce qui me ralentit
1. le temps des mystères

## Planification

1. Revue des actions terminées
1. Revue de la colonne « En cours »
1. Qu'est-ce qu'on reporte de la colonne TODO ?
1. Quelles actions à planifier

On revoit https://github.com/medialab/website/projects/4.
On se lance dans https://github.com/medialab/website/projects/5.

# Démos

## Modèle de données de la home

Bonne nouvelle : on a bossé dessus et produit des choses.

Mauvaise nouvelle : on a déterré des problèmes dans le modèle de données.

Voir les fichiers Markdown déposés dans :

- Blocs : https://github.com/medialab/website/issues/84
- Glossaire : https://github.com/medialab/website/issues/85
- Filtres et colonnes : https://github.com/medialab/website/issues/87

Deux principales incertitudes :

- la manière dont on décrit les personnes ; Domaine (filtrer — Académique, Technique, Design), Titre (champ libre en autocomplétion — ingénieur de recherche, etc.), Description (`current_status` — quels sont ses sujets de travail)
- la place des outils, c'est à dire des [logiciels du Labo](http://tools.medialab.sciences-po.fr), qui ont un public à part entière et dont on n'avait pas encore beaucoup parlé ; l'idée c'est de faire converger les publics sur et de confirmer notre intuition initiale, de créer la catégorie « Productions » (mélanger toutes les productions du Labo, à la fois publications, logiciels etc.) 

## CMS

- on peut chercher dans les listes
- l'internationalisation des champs présente les contenus sur 2 colonnes
- travail sur les modales, les animations

## Travail graphique

- on est en train de reprendre ce qu'on vous a montré la semaine dernière, pour suivre les évolutions du modèle

# Remerciements

> Nous pouvons remercier une ou plusieurs personnes pour une action passée.

- merci à Amélie d'avoir apporté la brioche ce matin
- merci tout le monde pour tout
- merci à Paul et à Amélie pour la patience et le détail du modèle de données
- merci à Guillaume parce qu'on a des goûts musicaux à peu près aussi moisis quand on travaille côte à côte
- merci à Amélie et à Guillaume d'avoir supporté le standup de 3h de lundi


# Les victoires

> C'est le moment de saluer des avancées qui rapproche le projet de sa mise en ligne ?

- le travail sur le modèle de données ; on en a besoin pour vraiment écrire les contenus
- le travail a été généré par les démos des maquettes ; voir ce pas en avant vers le concret nous a _challengé_ sur la perception des contenus
- le fait qu'on aie présenté les interfaces, les approximations qu'on avait font qu'on n'ira pas dans cette direction, c'est une victoire en soi
- on a fait compris au reste du labo qu'on devait pouvoir se concentrer sur la réalisation du site web
- hier on a évoqué de faire des catégories pour le modèle de données des Personnes, je suis contente qu'on arrive à faire aboutir cette idée

# Ce qui me ralentit

> Qu'est-ce qui t'empêche d'avancer comme tu le voudrais ? (quelle petite action mettre en œuvre pour apporter du mieux ?)

- on perd beaucoup de temps pendant les ateliers avec Benjamin et Julie parce qu'on est beaucoup trop nombreux ; il y a beaucoup de digressions, et de discussions sur des sujets qui ne sont pas forcément celui de l'atelier
  - DEMANDE : est-ce que vous pourriez nous piloter, nous centrer, clarifier ce avec quoi on doit repartir à chaque atelier pour moins se perdre dans des discussions dont ce n'est pas forcément le lieu et le temps (on vous prendrait moins de temps)
  - ACTION : au prochain atelier, on commence par l'intégration
  - ACTION : nous aussi on y fera attention
- standup meeting de 3H
  - ACTION : identifier les problèmes pendant le standup mais les discuter en dehors
- on a eu des écrasements de page la veille ou l'avant-veille de la présentation, on a perdu du temps à retrouver la cause du problème


# Le temps des mystères

> Est-ce qu'il y a des choses floues dans le projet ? Des questions pour t'aider à avancer ?

- les modèles de données ; les personnes et les outils (cf. les victoires)
- je n'ai pas répondu à ton message sur les ateliers, tant que ce modèle n'était pas stabilisé, on ne peut pas faire cet atelier
- question à Benjamin : j'ai insisté sur la prise de contact en cas de question, je n'ai pas été contacté et donc je m'interroge, est-ce que vous avez besoin de quelque chose ? de contenu type ?
- à propos de la home, et le markdown de l'atelier du 18 décembre ; j'ai du mal à placer les lignes "4 colonnes" ?
    - ce sont les 4 blocs côte à côte
    - on ne pourra pas toujours en faire 4, c'est « au mieux 4 »
    - ils ne sont pas forcément en lien avec le _hero_


# Actions pour la prochaine fois

- faire converger le schéma des Publications et des Productions
- caler les dates des ateliers pour janvier
- produire/communiquer un exemple d'article avec du contenu et des images et le transmettre à Benjamin et Julie - mais par exemple, un contenu qu'on n'a pas encore, ce sont des Chroniques, c'est-à-dire un article de fond.


# Ressentis en fin de session

- je suis contente parce qu'on finit à l'heure
- moi ça va, j'ai l'impression d'être en réunion depuis lundi matin !
- tout roule pour moi
- nickel, ça me permet de me raffraichir ma mémoire sur certains trucs

